【裁判字號】    95,上易,195
【裁判日期】    950428
【裁判案由】    竊盜
【裁判全文】
臺灣高等法院高雄分院刑事判決         95年度上易字第195號
上  訴  人  臺灣高雄地方法院檢察署檢察官
被      告  乙○○
                    （現於臺灣高雄監獄另案執行中）
上列上訴人因被告竊盜案件，不服臺灣高雄地方法院95年度易字
第166 號中華民國95年2 月20日第一審判決（起訴案號：臺灣高
雄地方法院檢察署94年度偵字第26682 號，移送併辦案號：95年
度偵字第722 、2729號），提起上訴，本院判決如下：
     主  文
上訴駁回。
     事  實
一、乙○○於民國（下同）91年間因違反毒品危害防制條例案件
    ，經臺灣高雄地方法院先後判處有期徒刑7 月、8 月確定，
    嗣經該院裁定應執行有期徒刑1 年1 月確定，於92年9 月22
    日縮短刑期執行完畢。詎其仍不知悔改，竟意圖為自己不法
    所有，並基於概括之犯意，連續於：
  (1)94年11月6 日凌晨4 時30分許，攜帶己有客觀上足以危害人
    之生命、身體之兇器鐵製剪刀及小刀各1 支，在高雄縣大樹
    鄉○○路153 號之工地內，持上開鐵製剪刀將放置於該工地
    內連接2 個變電箱之電線予以剪斷，而竊取丁○○所有之電
    線共3 條（即白色、黑色、紅色電線各1 條，各長120 公尺
    、12公斤，價值共計約新台幣（下同）6,000 元）。得手後
    ，將上開電線藏放於同鄉○○村路旁某鳳梨園內欲伺機變賣
    。嗣於同年月16日下午1 時40分許，乙○○騎乘機車行經高
    雄縣大樹鄉○○路111 之15號前，為警發現該機車踏板上放
    有上開電線且形跡可疑而予以攔檢，循線查知上情。
  (2)94年12月20日中午12時許，在高雄縣大樹鄉檨腳村大庄86之
    34號甲○○所有之倉庫外空地，徒手竊取甲○○所有之電線
    1 捲（長約20尺，價值約500 元）。得手後，伺機變賣。嗣
    於翌（21）日凌晨1 時許，乙○○駕駛車牌號碼0729-XA 自
    小客車載運上開電線欲尋找買家，行經高雄縣大樹鄉○○路
    1 之32號旁之產業道路時，為警攔檢而查獲。
  (3)95年1 月9 日下午4 時許，在屏東縣里港鎮○○村里○路19
    0 號前，見丙○○所有車牌號碼YO-9837 號自小客車停放在
    該處，且鑰匙插在鑰匙孔上未拔下，即以徒手轉動鑰匙發動
    引擎而竊取之。得手後，供己代步使用。嗣翌（10）日凌晨
    2 時15分許，乙○○與友人吳信昌駕駛上開自小客車行經高
    雄縣大樹鄉○○○路2-6 號前，因形跡可疑，為警查獲。
二、案經高雄縣政府警察局仁武分局先後報請臺灣高雄地方法院
    檢察檢察官偵查起訴暨移送併案審理。
    理  由
一、上揭事實，業據被告乙○○於本院審理時均坦承不諱，核與
    告訴人即被害人丁○○（見94年11月16日警詢筆錄）、被害
    人甲○○（見94年12月21日警詢筆錄）、丙○○（見95年1
    月10日警詢筆錄）各於警詢所指述之失竊情節大致相符，復
    有丁○○、甲○○、丙○○所出具之贓物認領保管單各1 紙
    、搜索扣押筆錄2 份、扣押物品目錄表3 份、贓物認領保管
    單3 紙、現場照片16張、車輛竊盜資料個別查詢報表、高雄
    縣警察局車輛尋獲通報單各1 紙在卷可憑（見高縣仁警偵字
    第0940001236號卷第13至16、18至22、27頁、95年度偵字第
    72 2號卷第13至22頁、高縣仁警偵字第0950000022號卷第5
    、7 、8 頁），並有鐵製剪刀、小刀及鑰匙各1 支扣案可佐
    。被告之上開自白核與事實相符，自堪信為真實。本件被告
    上開竊盜之事證明確，犯行堪以認定。
二、按刑法第321 條第1 項第3 款之攜帶兇器竊盜罪，係以行為
    人攜帶兇器竊盜為其加重條件，此所謂之兇器，其種類並無
    限制，凡客觀上足以對人之生命、身體、安全構成威脅，具
    有危險性之兇器均屬之，且祇須行竊時攜帶此種具有危險性
    之兇器為已足，並不以攜帶之初有行兇之意圖為必要（最高
    法院79年台上字第5253號判例參照）。查扣案之鐵製剪刀及
    小刀各1 支，均為質地堅硬或銳利之金屬工具，客觀上若持
    以攻擊他人，顯足以對人之生命、身體及安全構成威脅，此
    有扣案上開工具照片1 張在卷足憑（見高縣仁警偵字第0940
    001236號卷第21頁），自屬兇器無訛。核被告所為上開犯罪
    事實(1)所示之行為，係犯刑法第321 條第1 項第3 款之攜帶
    兇器竊盜罪；犯罪事實(2)(3)所示之行為，均係犯刑法第320
    條第1 項之普通竊盜罪。至公訴人雖以被告與吳信昌就上開
    犯罪事實(3)所示之竊盜犯行間係共同正犯，惟被告於原審審
    理時堅決否認吳信昌有何共同竊盜之行為，且查無其他積極
    證據可資證明吳信昌與被告間有犯意聯絡及行為分擔，是就
    被告上開竊盜犯行，難認與吳信昌構成共同正犯。被告先後
    3 次竊盜犯行，時間緊接，犯罪構成要件相同，顯係基於概
    括犯意反覆為之，應依刑法第56條連續犯之規定，論以情節
    較重之上開攜帶兇器竊盜罪，並依法加重其刑。檢察官雖僅
    就被告上開犯罪事實(1)所示之竊盜犯行起訴，就其餘上開犯
    罪事實(2)(3)所示之竊盜犯行，均未經起訴，惟此部分犯行與
    已起訴部分之犯行，有連續犯之裁判上一罪關係，依刑事訴
    訟法第267 條規定，其起訴效力應及於全部，本院自應就被
    告所為上開犯罪事實(2)(3)所示之竊盜犯行併予審理，附此敘
    明。又被告於91年間因違反毒品危害防制條例案件，經原審
    法院分別判處有期徒刑7 月、8 月確定，嗣經該院裁定應執
    行有期徒刑1 年1 月確定，並於92年9 月22日縮短刑期執行
    完畢之事實，有臺灣高等法院被告前案紀錄表1 份在卷可稽
    ，被告於有期徒刑執行完畢後5 年以內，再犯有期徒刑以上
    之本罪，為累犯，應依刑法第47條規定加重其刑，並依法遞
    加重之。
三、原審認被告罪證明確，因而適用刑法第56條、第321 條第1
    項第3 款、第47條、第38條第1 項第2 款規定，及審酌被告
    正值青壯，不思以正當方式賺取財物，為貪圖私利，一再竊
    取他人財物，對於他人財產安全，危害非輕，自屬可議，惟
    念其犯後坦承所有犯行，態度良好，且所竊得之財物均已返
    還被害人，犯罪所生危害已有降低等一切情狀，量處有期徒
    刑1 年；並敘明扣案之鐵製剪刀及小刀各1 支，均係被告所
    有供犯罪所用之物，業據其供承在卷（見高縣仁警偵字第09
    40001236號卷第2 頁），應依刑法第38條第1 項第2 款，併
    予宣告沒收。另扣案之海洛因1 包，並無積極證據證明與被
    告所犯本案竊盜犯行有關，故不予宣告沒收，併予敘明。其
    認事用法，核無不合，量刑亦屬允當。檢察官聲明上訴，以
    原判決未及審酌具連續犯關係之併案部分（詳後敘），指摘
    原判決不當，為無理由，應予駁回。
四、檢察官移送併辦意旨（95年度偵字第7683號）以：乙○○意
    圖為自己不法之所有，於95年1 月24日11時30分許，在高雄
    縣鳥松鄉○○路、大同路口，持其所有塑膠管1 條、保特瓶
    1 個，欲竊取羅安全所有之車牌號碼VP-9405 號自用小貨車
    汽油時，為警查獲。因認被告乙○○涉犯刑法第320 條第2
    項、第1 項之竊盜未遂罪云云。訊據被告乙○○雖坦承欲竊
    取汽油，惟辯稱：伊僅蹲在小貨車旁邊，尚未摸該貨車，亦
    未動手打開加油孔等語。經查：被告於上開時地，因蹲在該
    自小貨車旁，為警下車盤檢，被告逃跑後，現場遺留塑膠瓶
    及吸管，貨車加油蓋並無開啟，吸管等亦未接上，未見被告
    動手轉動蓋子，只是看到被告蹲在小貨車加油孔邊，可能要
    動手，即為盤發現可疑而予盤查等情，業據證人即查獲警員
    蘇文宏於本院審理時到庭結證屬實（見本院卷第43頁），被
    告所稱尚未動手竊取汽油，已非無據。又被告為警發現欲行
    盤查時即逃跑，而現場所遺留之塑膠管及保特瓶係分別散落
    於小貨車邊，塑膠管並未插入保特瓶內，完成抽油準備，有
    現場照片2 張附卷可按（見警卷第24頁），足認被告所辯當
    時僅蹲於小貨車邊數秒即為警查獲等語，尚屬可採。被告於
    上開時地，既尚未完成竊取汽油之準備動作，且僅蹲於小貨
    車旁，而尚未動手觸碰該車加油孔蓋之著手行竊動作，是其
    竊取汽油之行為僅達於預備階段，尚難認已著手竊盜行為已
    明。而刑法第320 條之竊盜罪並無處罰預備犯之規定，依罪
    刑法定原則，被告此部分所為，尚難以竊盜罪相繩。是本件
    此部分犯行既不能證明被告犯罪，即與上開論罪科刑部分無
    連續犯之裁判上一罪關係，本院自不得併予審究，而應退由
    檢察官另行處理，附此敘明。
據上論斷，應依刑事訴訟法第368 條，判決如主文。
本案經檢察官許月雲到庭執行職務。
中    華    民    國    95    年    4     月    28    日
                  刑事第四庭    審判長法  官 蕭權閔
                                      法  官 陳吉雄
                                      法  官 林水城
以上正本證明與原本無異。
本判決不得上訴。
中    華    民    國    95    年    4     月    28    日
                                      書記官 吳新貞
附錄本判決論罪科刑法條：
刑法第321條第1項第3款：
犯竊盜罪而有左列情形之一者，處6 月以上、5 年以下有期徒刑
：
  三  攜帶兇器而犯之者。


司法院資訊處製作；財團法人民間司法改革基金會備份。
